{"present": {"1 Singular": {"Affirmative": "maithim", "Question": "an maithim?", "Negative": "n\u00ed mhaithim"}, "2 Singular": {"Affirmative": "maitheann t\u00fa", "Question": "an maitheann t\u00fa?", "Negative": "n\u00ed mhaitheann t\u00fa"}, "3 Singular": {"Male": {"Affirmative": "maitheann s\u00e9", "Question": "an maitheann s\u00e9?", "Negative": "n\u00ed mhaitheann s\u00e9"}, "Female": {"Affirmative": "maitheann s\u00ed", "Question": "an maitheann s\u00ed?", "Negative": "n\u00ed mhaitheann s\u00ed"}}, "1 Plural": {"Compressed": {"Affirmative": "maithimid", "Question": "an maithimid?", "Negative": "n\u00ed mhaithimid"}, "Extended": {"Affirmative": "maitheann muid", "Question": "an maitheann muid?", "Negative": "n\u00ed mhaitheann muid"}}, "2 Plural": {"Affirmative": "maitheann sibh", "Question": "an maitheann sibh?", "Negative": "n\u00ed mhaitheann sibh"}, "3 Plural": {"Affirmative": "maitheann siad", "Question": "an maitheann siad?", "Negative": "n\u00ed mhaitheann siad"}, "Passive": {"Affirmative": "maitear", "Question": "an maitear?", "Negative": "n\u00ed mhaitear"}}, "future": {"1 Singular": {"Affirmative": "maithfidh m\u00e9", "Question": "an maithfidh m\u00e9?", "Negative": "n\u00ed mhaithfidh m\u00e9"}, "2 Singular": {"Affirmative": "maithfidh t\u00fa", "Question": "an maithfidh t\u00fa?", "Negative": "n\u00ed mhaithfidh t\u00fa"}, "3 Singular": {"Male": {"Affirmative": "maithfidh s\u00e9", "Question": "an maithfidh s\u00e9?", "Negative": "n\u00ed mhaithfidh s\u00e9"}, "Female": {"Affirmative": "maithfidh s\u00ed", "Question": "an maithfidh s\u00ed?", "Negative": "n\u00ed mhaithfidh s\u00ed"}}, "1 Plural": {"Compressed": {"Affirmative": "maithfimid", "Question": "an maithfimid?", "Negative": "n\u00ed mhaithfimid"}, "Extended": {"Affirmative": "maithfidh muid", "Question": "an maithfidh muid?", "Negative": "n\u00ed mhaithfidh muid"}}, "2 Plural": {"Affirmative": "maithfidh sibh", "Question": "an maithfidh sibh?", "Negative": "n\u00ed mhaithfidh sibh"}, "3 Plural": {"Affirmative": "maithfidh siad", "Question": "an maithfidh siad?", "Negative": "n\u00ed mhaithfidh siad"}, "Passive": {"Affirmative": "maithfear", "Question": "an maithfear?", "Negative": "n\u00ed mhaithfear"}}, "past": {"1 Singular": {"Affirmative": "mhaith m\u00e9", "Question": "ar mhaith m\u00e9?", "Negative": "n\u00edor mhaith m\u00e9"}, "2 Singular": {"Affirmative": "mhaith t\u00fa", "Question": "ar mhaith t\u00fa?", "Negative": "n\u00edor mhaith t\u00fa"}, "3 Singular": {"Male": {"Affirmative": "mhaith s\u00e9", "Question": "ar mhaith s\u00e9?", "Negative": "n\u00edor mhaith s\u00e9"}, "Female": {"Affirmative": "mhaith s\u00ed", "Question": "ar mhaith s\u00ed?", "Negative": "n\u00edor mhaith s\u00ed"}}, "1 Plural": {"Compressed": {"Affirmative": "mhaitheamar", "Question": "ar mhaitheamar?", "Negative": "n\u00edor mhaitheamar"}, "Extended": {"Affirmative": "mhaith muid", "Question": "ar mhaith muid?", "Negative": "n\u00edor mhaith muid"}}, "2 Plural": {"Affirmative": "mhaith sibh", "Question": "ar mhaith sibh?", "Negative": "n\u00edor mhaith sibh"}, "3 Plural": {"Compressed": {"Affirmative": "mhaith siad", "Question": "ar mhaith siad?", "Negative": "n\u00edor mhaith siad"}, "Extended": {"Affirmative": "mhaitheadar", "Question": "ar mhaitheadar?", "Negative": "n\u00edor mhaitheadar"}}, "Passive": {"Affirmative": "maitheadh", "Question": "ar maitheadh?", "Negative": "n\u00edor maitheadh"}}, "condi": {"1 Singular": {"Affirmative": "mhaithfinn", "Question": "an maithfinn?", "Negative": "n\u00ed mhaithfinn"}, "2 Singular": {"Affirmative": "mhaithfe\u00e1", "Question": "an maithfe\u00e1?", "Negative": "n\u00ed mhaithfe\u00e1"}, "3 Singular": {"Male": {"Affirmative": "mhaithfeadh s\u00e9", "Question": "an maithfeadh s\u00e9?", "Negative": "n\u00ed mhaithfeadh s\u00e9"}, "Female": {"Affirmative": "mhaithfeadh s\u00ed", "Question": "an maithfeadh s\u00ed?", "Negative": "n\u00ed mhaithfeadh s\u00ed"}}, "1 Plural": {"Compressed": {"Affirmative": "mhaithfimis", "Question": "an maithfimis?", "Negative": "n\u00ed mhaithfimis"}, "Extended": {"Affirmative": "mhaithfeadh muid", "Question": "an maithfeadh muid?", "Negative": "n\u00ed mhaithfeadh muid"}}, "2 Plural": {"Affirmative": "mhaithfeadh sibh", "Question": "an maithfeadh sibh?", "Negative": "n\u00ed mhaithfeadh sibh"}, "3 Plural": {"Compressed": {"Affirmative": "mhaithfid\u00eds", "Question": "an maithfid\u00eds?", "Negative": "n\u00ed mhaithfid\u00eds"}, "Extended": {"Affirmative": "mhaithfeadh siad", "Question": "an maithfeadh siad?", "Negative": "n\u00ed mhaithfeadh siad"}}, "Passive": {"Affirmative": "mhaithf\u00ed", "Question": "an maithf\u00ed?", "Negative": "n\u00ed mhaithf\u00ed"}}, "imper": {"1 Singular": {"Affirmative": "maithim!", "Negative": "n\u00e1 maithim!"}, "2 Singular": {"Affirmative": "maith!", "Negative": "n\u00e1 maith!"}, "3 Singular": {"Male": {"Affirmative": "maitheadh s\u00e9!", "Negative": "n\u00e1 maitheadh s\u00e9!"}, "Female": {"Affirmative": "maitheadh s\u00ed!", "Negative": "n\u00e1 maitheadh s\u00ed!"}}, "1 Plural": {"Compressed": {"Affirmative": "maithimis!", "Negative": "n\u00e1 maithimis!"}, "Extended": {"Affirmative": "maitheadh muid!", "Negative": "n\u00e1 maitheadh muid!"}}, "2 Plural": {"Affirmative": "maithig\u00ed!", "Negative": "n\u00e1 maithig\u00ed!"}, "3 Plural": {"Compressed": {"Affirmative": "maithid\u00eds!", "Negative": "n\u00e1 maithid\u00eds!"}, "Extended": {"Affirmative": "maitheadh siad!", "Negative": "n\u00e1 maitheadh siad!"}}, "Passive": {"Affirmative": "maitear!", "Negative": "n\u00e1 maitear!"}}, "pastConti": {"1 Singular": {"Affirmative": "mhaithinn", "Question": "an maithinn?", "Negative": "n\u00ed mhaithinn"}, "2 Singular": {"Affirmative": "mhaite\u00e1", "Question": "an maite\u00e1?", "Negative": "n\u00ed mhaite\u00e1"}, "3 Singular": {"Male": {"Affirmative": "mhaitheadh s\u00e9", "Question": "an maitheadh s\u00e9?", "Negative": "n\u00ed mhaitheadh s\u00e9"}, "Female": {"Affirmative": "mhaitheadh s\u00ed", "Question": "an maitheadh s\u00ed?", "Negative": "n\u00ed mhaitheadh s\u00ed"}}, "1 Plural": {"Compressed": {"Affirmative": "mhaithimis", "Question": "an maithimis?", "Negative": "n\u00ed mhaithimis"}, "Extended": {"Affirmative": "mhaitheadh muid", "Question": "an maitheadh muid?", "Negative": "n\u00ed mhaitheadh muid"}}, "2 Plural": {"Affirmative": "mhaitheadh sibh", "Question": "an maitheadh sibh?", "Negative": "n\u00ed mhaitheadh sibh"}, "3 Plural": {"Compressed": {"Affirmative": "mhaithid\u00eds", "Question": "an maithid\u00eds?", "Negative": "n\u00ed mhaithid\u00eds"}, "Extended": {"Affirmative": "mhaitheadh siad", "Question": "an maitheadh siad?", "Negative": "n\u00ed mhaitheadh siad"}}, "Passive": {"Affirmative": "mhait\u00ed", "Question": "an mait\u00ed?", "Negative": "n\u00ed mhait\u00ed"}}, "subj": {"1 Singular": {"Affirmative": "go maithe m\u00e9", "Negative": "n\u00e1r mhaithe m\u00e9"}, "2 Singular": {"Affirmative": "go maithe t\u00fa", "Negative": "n\u00e1r mhaithe t\u00fa"}, "3 Singular": {"Male": {"Affirmative": "go maithe s\u00e9", "Negative": "n\u00e1r mhaithe s\u00e9"}, "Female": {"Affirmative": "go maithe s\u00ed", "Negative": "n\u00e1r mhaithe s\u00ed"}}, "1 Plural": {"Compressed": {"Affirmative": "go maithimid", "Negative": "n\u00e1r mhaithimid"}, "Extended": {"Affirmative": "go maithe muid", "Negative": "n\u00e1r mhaithe muid"}}, "2 Plural": {"Affirmative": "go maithe sibh", "Negative": "n\u00e1r mhaithe sibh"}, "3 Plural": {"Affirmative": "go maithe siad", "Negative": "n\u00e1r mhaithe siad"}, "Passive": {"Affirmative": "go maitear", "Negative": "n\u00e1r mhaitear"}}, "verbal noun": "maitheamh", "verbal adjective": "maite"}